# Octavio J. Falla R

Ingeniero de Sistemas con Especialización en Gestión de Proyectos, formación teórica en SAP BW, en mi recorrido profesional he adquirido formación técnica y funcional en aplicaciones como Salesforce, JIRA y Power BI, así mismo, habilidades de liderazgo y gestión que me permiten planificar, ejecutar y supervisar proyectos de tecnología de manera efectiva.

Tengo experiencia en el sector de las **Telecomunicaciones** y en el **área de Calidad de Software**, implementación de infraestructuras tecnológicas y gestión de equipos competitivos.

### Educación

2021 - 2021 Especialista en Gestión de Proyectos

Universidad Nacional abierta y a Distancia, Bogotá

2010 - 2015 Ingeniero de Sistemas

Universidad del Tolima, Bogotá

## **Certificados**

2019 SCRUM MASTER

# **Experiencia laboral**

2022-09

- actualmente

#### Líder de Calidad Tecnológica

Azteca Comunicaciones Colombia, Bogotá, Colombia

- Liderar proceso de pruebas y Calidad bajo metodología SCRUM.
- · Gestión y planeación de proyectos por Sprint.
- Asignación de prioridades por Profesional de Calidad.
- Generación de reportes de Gestión en Power BI.
- Asignación de Proyectos.
- Priorizar los proyectos recibidos por parte de desarrollo interno y/o proveedores.
- Gestión de Cronograma de Actividades.
- Supervisar los KPI y los tiempos de prueba para evaluar el rendimiento tecnológico.
- Monitorear y gestionar el progreso del proceso de prueba y su mejora.
- Identincación y mitigación de riesgos.

2017-12

- 2022-08

#### Profesional de Calidad Tecnológica

Azteca Comunicaciones Colombia, Bogotá, Colombia

- Gestión de proyectos de TI aplicando metodología SCRUM.
- Aseguramiento de sistemas de información.
- Documentación de pruebas funcionales y no funcionales.
- Gestión de cronogramas.
- Auditoría de Sistemas de Información.
- Pruebas de Infraestructura.
- Bugtracker (JIRA).
- · Gestión de Requerimientos.
- · Consulta datos Bases de datos SQL Server.



#### **Perfil**

**Email** 

jose.falla@gmail.com

Dirección

Cra. 6E # 1ª-60 Torre 6 Apto 205, Cajicá

Teléfono

3176806357

LinkedIn

https://www.linkedin.com/in/josefallar/

Estado civil

Casado

#### **Habilidades**

Gestión de Proyectos

SAP BW

Salesforce

**JIRA** 

Power BI

Windows Active Directory

Microsoft Project

**Excel Intermedio** 

#### **Idiomas**

Inglés (A2)



(En curso) – Academia de Idiomas SMART.

#### 2017-05 - 2017-12

#### Analista de Pruebas

Choucair Testing, Bogotá, Colombia

- Aseguramiento de calidad de Software.
- Diseño de escenarios y casos de prueba.
- Gestión de proyectos por clientes.
- Documentación de pruebas.
- Manejo de cronogramas.
- Bases de Datos Oracle.

### 2014-10

#### **Analista Funcional Senior**

- 2017-01

Transfiriendo S.A, Bogotá, Colombia

- Analizar, establecer y ejecutar mejoras en la aplicación móvil de 100Pre Listo en los sistemas iOS y Android.
- Estrategias de e-commerce.
- · Creación y análisis de contenidos digitales.
- Gestión de cronogramas, testing y paso a producción de aplicativos.
- Gestión de JIRA.
- Liderar proyecto e implementación de tienda virtual en la aplicación móvil.
- Liderar proyecto de implementación de facturación electrónica.
- Liderar proyecto de la aplicación móvil 100Pre Listo en iOS y Android.
- Gestión de presupuesto en marketing digital.
- · Realizar investigaciones de mercados.
- Elaboración de estrategias de mercados.
- Ser puente entre cliente final y la organización.

#### 2014-01

#### Coordinador de tecnología Apple

- 2014-10

Compuredes, Bogotá, Colombia

- Coordinador de proyecto de renovación tecnológica y migración de correo.
- Soporte a la presidencia de la organización en plataformas Macintosh.
- Configuración AirPort Express, Extreme, TimeCapsule.
- Backups en TimeMachine.
- Configuración Apple TV.
- Administrador de servidores en plataformas Windows 2003 y 2008 Server en servicios Exchange, Impresoras, Files, Directorio Activo.
- Programación y ejecución de Backup. (Cobian Backup).
- Administrador de consola de antivirus McAfee.
- Elaboración de reportes.
- Manejo de la herramienta de gestión RedMine

#### 2013-07 - 2014-01

#### **Coordinador de Proyectos**

Hayden Colombiana, Bogotá, Colombia

- Soporte a usuarios VIP en plataformas Windows y Macintosh
- Administrador de servidores en plataformas Windows 2003 y 2008 Server en servicios Exchange, Impresoras, Files, Directorio Activo, DCHP en 250 usuarios
- Programación y ejecución de Backup en cintas
- Administrador de consola de antivirus Karspesky
- Coordinación de Infraestructura
- Manejo de inventarios de cómputo
- · Control de alquiler de equipos
- · Administración de DVR
- Manejo de 5 técnicos de soporte
- Elaboración de reportes
- Manejo de la herramienta de gestión RedMine

#### 2011-05 - 2012-08

#### Ingeniero de Soporte SW

Infotrack S.A, Bogotá, Colombia

- Soporte a usuarios y clientes de los aplicativos realizados en la empresa (HELPDESK)
- Testing de Software Web y Móvil
- Documentación de Software
- Administración Bases de Datos en SQL Server 2005
- Realización óptima de pruebas, documentación de casos de prueba
- · Desarrollo de reportes
- Realización capacitaciones para clientes y soporte de las aplicaciones
- Connguración y soporte para Dispositivos Móviles Basados en Windows Mobile

#### 2010-07 - 2011-05

#### **Coordinador de Proyectos**

Santini System Group, Bogotá, Colombia

- Coordinar proyectos como Desca (Comcel), Intergrupo (Brinks, Colombia
- Móvil, Pyc, Domesa, Linalca, Comware, Compurent y Epago)
- Gestionar cronograma de actividades para mantenimiento preventivo en clientes como Dell y HP
- Manejo del talento humano de alrededor de 30 ingenieros a nivel nacional
- Para la prestación de servicios informáticos
- Soporte técnico telefónico a clientes, técnicos y usuarios nnales
- Implementación de la optimización del recurso humano para disminuir
- Tiempos de respuesta y aumentar satisfacción del cliente
- · Coordinar el Centro de Gestión
- Soporte en plataforma Macintosh a la presidencia de la compañía

#### 2010-01 - 2010-07

## Ingeniero de Área Técnica

Software Servicios y Hardware - SSH-SA, Bogotá, Colombia

- Soporte a clientes VIP en plataforma Macintosh.
- Coordinar proyectos de soporte a nivel nacional.
- Realizar ofertas de servicios.
- · Arquitectar soluciones en servidores IBM en algunos casos
- Administración básica de Servidores
- · Bitácoras de servicio
- Toma de requerimiento en Tecnología
- Elaboración de cronogramas de actividades para mantenimiento preventivo

# 2007-05

#### **Experto Integral Nivel IV**

Star Solutions S.A, Bogotá, Colombia

- Dar soporte técnico de manera remota a clientes corporativos y naturales en sistema operativos Mac OS X y Windows X.
- Ofrecer Soporte técnico en dispositivos móviles basados en iOS y Sistemas Operativos Blackberry.
- Apoyo al área de Techcenter en diagnóstico y reparación de equipos portátiles y de escritorio Macintosh.
- Líder encargado de la operación remoto.
- Apoyo en el área comercial de los productos de la compañía.
- Inventarios de Hardware.
- Creación de políticas de seguridad y red.
- Administración Básica de Servidores.
- Bitácoras de servicio.

2007-05 - 2007-07	Técnico de Soporte
	Partime S.A, Bogotá, Colombia
	<ul> <li>Empresa temporal prestando servicios a la compañía Star Solutions S.A como técnico de soporte en tecnología.</li> </ul>
2006-01 - 2007-05	Auxiliar de Logística e Ingeniería
	ZTE Corporations, Bogotá, Colombia
	<ul> <li>Control de Inventarios en equipos de comunicaciones</li> <li>Logística de transportes y despachos</li> <li>Connguración y actualización de módems de ADSL para Internet</li> </ul>
0004.07	

## 2004-07 **Aux. Ingeniería**

- 2005-12

Concretos y Construcciones Ltda, Bogotá, Colombia

- Control de Materiales
- Manejo de Base de datos para pedidos de Hierro
- Control de Personal
- Realización Nomina Empleados
- Pedidos de Hierro y Cortes de obra Contratistas
- Liquidación de Contratos y aportes paranscales
- Liquidaciones de obra